【裁判字號】    95,重上更(三),90
【裁判日期】    970117
【裁判案由】    毒品危害防制條例
【裁判全文】
臺灣高等法院臺中分院刑事判決    95年度重上更(三)字第90號
上  訴  人  臺灣南投地方法院檢察署檢察官
上  訴  人
即  被  告  戊○○
                    國民
                    （另案於臺灣臺中監獄執行中）
選任辯護人  曾慶崇律師
上列上訴人因被告毒品危害防制條例案件，不服臺灣南投地方法
院92年度重訴字第2號中華民國92年9月12日第1審判決（起訴案
號：臺灣南投地方法院檢察署91年度偵字第1501、2349號，移送
併辦案號：同署95年度偵字第15543號），提起上訴，經最高法
院第3次發回審理，本院判決如下：
    主  文
原判決關於戊○○被訴連續意圖販賣而持有第一級毒品罪及定應
執行刑部分均撤銷。
戊○○連續販賣第一級毒品，處有期徒刑玖年陸月。
扣案如附表一編號1、3、5所示之第1、2級毒品，均沒收銷燬之
、扣案如附表一編號2、4、6號所示之物及如附表二編號1、2所
示未扣案之物，均沒收；其中未扣案如附表二編號1所示之物，
如全部或一部不能沒收時，追徵其價額、未扣案如附表二編號2
所示之物，如全部或一部不能沒收時，以其財產抵償之。
    事  實
一、戊○○素行不佳，前因違反麻醉藥品管理條例、肅清煙毒條
    例、藥事法等案件，分別經法院判處有期徒刑9月、3年2月
    、6月，嗣經臺灣南投地方法院裁定其應執行刑為有期徒刑
    4年確定；又因違反肅清煙毒條例、麻醉藥品管理條例等案
    件，分別經法院判處有期徒刑10月、3年4月，並經本院裁定
    其應執行刑為有期徒刑4年確定。上述判決所處之有期徒刑
    經接續執行後，於民國（以下同）89年10月7日假釋出獄，
    詎在假釋期間（不構成累犯），仍不知悔改，基於販賣第1
    、2級毒品之概括犯意，向綽號「阿水」之張承煬購入第1級
    毒品海洛因及第2級毒品甲基安非他命後，再予分裝成小包
    販售牟利，連續為下列販賣第1、2級毒品海洛因、甲基安非
    他命行為：
  (一)於91年4月間某日，其先與僅欲購買第1級毒品供己施用、綽
    號「毛瑞」之蔡獻瑞合資向綽號「阿水」之張承煬購得重量
    2兩（每兩37.5公克，2兩為75公克）之第1級毒品海洛因及
    第2級毒品甲基安非他命，並先將部分購得之第1級毒品藏放
    他處，再於91年4月30日17時許，攜帶剩餘之第1級毒品海洛
    因，住進南投縣草屯鎮○○路○段5巷8號「新宿商務汽車旅
    館」第806、807號房內，等待將屬蔡獻瑞所有之第1級毒品
    分配予蔡獻瑞，其餘並俟機出售牟利；嗣至91年5月1日上午
    11時許為警在上開房間查獲其持有之第1級毒品海洛因17包
    （合計淨重39公克，包裝重9.61公克）及第2級毒品甲基安
    非他命3包（毛重共計76.97公克，合計淨重73.19公克，驗
    餘淨重72.99公克），及其所有供犯罪使用之電子秤1臺、研
    磨機1具、塑膠杓子4支、及塑膠分裝空袋325個、含海洛因
    殘渣之塑膠空袋8個。
  (二)91年7月3日凌晨，出資新臺幣（以下同）30萬元與欲購買第
    1級毒品供己施用之簡義文出資10萬元向綽號「阿水」之張
    承煬購買價值40萬元第1級毒品海洛因，並攜帶購得之第1級
    毒品海洛因，進入南投縣草屯鎮○○街96號「金巴黎」護膚
    美容中心，欲將簡義文購得部分分予簡義文，其餘並俟機販
    售，旋於同日凌晨3時許，為警在上址查獲所持有第1級毒品
    海洛因18包（淨重230.34公克，包裝重24.77公克），及其
    所有用供犯罪使用之電子磅秤1臺、分裝袋1大包、白色粉末
    （用來稀釋海洛因純度）4包（含袋重107.1公克）等物（另
    外查扣第2級毒品安非他命2包，含袋重34.3公克，惟公訴人
    於起訴書認此係戊○○用供自己施用之毒品，而於起訴書論
    罪欄敘明此部分另案偵辦）。
  (三)後於92年4月間，以NOKIA廠牌、8250型、黑色搭配易付卡不
    詳號碼使用之行動電話為工具，與林語嫣聯絡後，在臺中市
    ○○路與大雅路口，將1小包第1級毒品海洛因5000元之價格
    販售予林語嫣（冒名林荻雅）施用。
  (四)另於92年4月間，以NOKIA廠牌、8250型、黑色搭配易付卡不
    詳號碼使用之行動電話為工具，與林語嫣聯絡後，在臺中市
    ○○路與大雅路口，將1小包第1級毒品海洛因3000元之價格
    販售予林語嫣（冒名林荻雅）施用。
二、嗣分別於如附表一編號1、3、5備註欄所示之時間、地點為
    警查獲，並分別扣得如附表一所示之物品。
三、案經南投縣警察局移送及南投縣警察局南投分局報請臺灣南
    投地方法院檢察署檢察官偵查起訴暨同署檢察官移送併辦。
    理  由
壹、證據能力部分：
一、按被告以外之人（包括證人、鑑定人、告訴人、被害人及共
    同被告等）於審判外之陳述雖不符刑事訴訟法第159條之1至
    之4等4條之規定，而經當事人於審判程序同意作為證據，法
    院審酌該言詞陳述或書面陳述作成時之情況，認為適當者，
    亦得為證據；當事人、代理人或辯護人於法院調查證據時，
    知有刑事訴訟法第159條第1項不得為證據之情形，而未於言
    詞辯論終結前聲明異議者，視為有前項之同意，同法第159
    條之5定有明文。立法意旨在於傳聞證據未經當事人之反對
    詰問予以核實，原則上先予排除。惟若當事人已放棄反對詰
    問權，於審判程序中表明同意該等傳聞證據可作為證據；或
    於言詞辯論終結前未聲明異議，基於尊重當事人對傳聞證據
    之處分權，及證據資料愈豐富，愈有助於真實發見之理念，
    且強化言詞辯論主義，使訴訟程序得以順暢進行，上開傳聞
    證據亦均具有證據能力。查證人林語嫣、簡義文、丁○○、
    黃婕宜、乙○○等人於警詢中證述之屬被告以外之人於審判
    外陳述，於本院審理期日同意引為本案證據使用，且該證人
    於警詢中之證述內容亦無證據顯示有何違背程序規定情事，
    依據上開條文之說明，均應具有證據能力。
二(一)1.按搜索分為要式或稱有令狀搜索，及不要式或稱無令狀搜
    索，前者乃指刑事訴訟法第128條所指搜索應使用搜索票，
    並應記載(1)案由、(2)應搜索之被告、犯罪嫌疑人或應扣押之
    物、(3)應加搜索之處所、身體、物件或電磁紀錄、(4)有效期
    間，逾期不得執行搜索及搜索後應將搜索票交還之意旨，並
    由法官簽名之情形；後者指同法第130條所指檢察官、檢察
    事務官或司法警察（官）逮捕被告、犯罪嫌疑人或執行拘提
    、羈押時，雖無搜索票，得逕行搜索其身體、隨身攜帶之物
    件、所使用之交通工具及其立即可觸及之處所之「附帶搜索
    」；同法第131條之1所指搜索，經受搜索人出於自願性同意
    者，得不使用搜索票。但執行人員應出示證件，並將其同意
    之意旨記載於筆錄之「同意搜索」等4種情形在內。
  2.另按司法警察執行搜索、扣押時應製作筆錄，記載實施之年
    、月、日及時間，處所並其他必要事項，刑事訴訟法第43條
    之1、第42條分別定有明文。雖刑事訴訟法並未有「應當場
    製作筆錄」之規定，但由該法第42條第4項「筆錄應令依法
    命其在場之人簽名、蓋章或按指印」觀之，即寓有「應當場
    製作」之意。
  3.所謂違法搜索，包括未具備不要式搜索之情況下，無搜索票
    而為搜索；搜索票欠缺法定形式，例如未載案由、對象或處
    所；非由法官所核發；對非搜索票上所載對象及處所所為之
    搜索；逾時搜索；不合法之夜間搜索、依同法第131條第1、
    2項之規定搜索執行後未陳報該管法院，及搜索之後離開現
    場始製作搜索筆錄等情形在內。
  4.刑事訴訟之目的，固在發現真實，藉以維護社會治安，然其
    手段仍應合法純潔、公平公正，以保障人權，是違法搜索所
    取得之原始證據及其衍生證據，應否排除其證據能力，仍應
    依同法第158條之4之規定，即審酌被告人權之保障及公共利
    益之維護，並斟酌：(1)違背法定程序之情節。(2)違背法定程
    序時之主觀意圖。(3)侵害犯罪嫌疑人或被告權益之種類及輕
    重。(4)犯罪所生之危險或實害。(5)禁止使用證據對於預防將
    來違法取得證據之效果。(6)偵審人員如依法定程序有無發現
    該證據之必然性及(7)證據取得之違法對被告訴訟上防禦不利
    益之程度等各種情形，以為認定證據能力有無之標準，俾能
    兼顧理論與實際。
  (二)被告前曾以91年5月1日承辦警員陳育群、李明元未先獲被告
    同意即擅自打開其當時承租之上開汽車旅館第806、807號房
    間進行搜索，係屬違法搜索一節【即犯罪事實欄一之(一)之部
    分】，經本院前審傳喚執行搜索之警員陳育群承認當時沒有
    搜索票，但有先經被告之同意才進行搜索等語（見本院上更
    (二)卷第95頁），而被告固否認事前有經其同意搜索，則此項
    搜索，其適法性雖不無爭議；惟承辦警員確有在該汽車旅館
    806、807號房間查獲上開物品，已為被告所不爭執，而當時
    在場證人丙○○、丁○○、乙○○經前審及本院多次傳拘不
    到，雖無法進行交互詰問程序，然其等證述當天為警查獲之
    物為被告所有，被告於本院審理中亦已同意將上開3位證人
    於警詢中之證言內容引為證據使用，且關於毒品部分又經被
    告在南投憲兵隊供稱係其向張承煬所購買，另研磨機、電子
    磅秤、純度試驗機等物，被告亦承認為其所有，則上開為警
    查獲之物品，即有可信性，自應具有證據能力。
三、再按刑事訴訟法第159條之4規定，除前3條之情形外，下列
    文書亦得為證據：「(一)除顯有不可信之情況外，公務員職務
    上製作之紀錄文書、證明文書。(二)除顯有不可信之情況外，
    從事業務之人於業務上或通常業務過程所須製作之紀錄文書
    、證明文書。(三)除前2款之情形外，其他於可信之特別情況
    下所製作之文書。」，此係因公務員職務上製作之紀錄文書
    或證明文書，係公務員依職權所為，與其責任、信譽攸關，
    若有錯誤、虛偽，公務員可能因此擔負刑事及行政責任，且
    該等文書經常處於可能受公開檢查之狀態，其正確性及真實
    之保障極高；另從事業務之人在業務上或通常業務過程製作
    之上開文書，因係於通常業務上不間斷而規律之記載，一般
    均有會計等人員校對，記錄時亦無預見日後將作為證據之偽
    造動機，其虛偽之可能性較小，且如讓製作者以口頭方式在
    法庭上再重述過去之事實或數據，實際上有其困難，2者具
    有一定程度之不可代替性，是除非有顯不可信之情況外，上
    開公務文書或業務文書應均具有證據能力；是本件南投縣警
    察局、南投縣警察局南投分局、南投縣警察局中興分局職務
    上製作之搜索同意書、扣押物品收據\無應扣押之物證明書
    、扣押物品目錄表各1件、查獲物品相片6紙（91年度偵字第
    1501號偵查卷(一)第35～39頁、91年度偵字第2349號偵查卷第
    33～38、41頁、92年度偵字第2569號偵查卷第30～36頁）、
    法務部調查局91年6月12日調科壹字第970001747號、91年8
    月7日調科壹字第970001782號、91年8月20日調科壹字第970
    001781號鑑定通知書（91年度偵字第1501號偵查卷(一)第71頁
    、91年度偵字第2349號偵查卷第90、101）、內政部警政署
    刑事警察局91年9月5日刑鑑字第091018950號、91年7月30日
    刑鑑字第0910172441號、92年8月5日刑鑑字第0920127587號
    鑑驗通知書、南投縣政府衛生局91年5月29日投衛局檢字第
    91009376號尿液檢驗單（91度偵字第1501號偵查卷(二)第5、9
    、45頁、92年度偵字第3694號偵查卷第27頁）等文書證據，
    均無顯不可信情事，皆具有證據能力。
貳、實體理由：
一、訊據上訴人即被告（下稱被告）戊○○對於上開販賣毒品之
    犯罪事實於本院審理期日自白不諱。
    且查：
  (一)被告於91年5月1日11時許在南投縣草屯鎮○○路○段5巷8號
    「新宿商務汽車旅館」房內，為警查獲第1級毒品海洛因17
    包合計淨重39公克，包裝重9.61公克、第2級毒品安非他命3
    包毛重共計76.97公克，合計淨重73.19公克，驗餘淨重72.9
    9公克，及電子磅秤1臺、研磨機1臺、塑膠杓子4支、塑膠分
    裝空袋325個；另於91年7月3日凌晨3時在南投縣草屯鎮○○
    街「金巴黎」美容中心為警查獲第1級毒品海洛因18包，合
    計淨重230.34公克，包裝重24.77公克，及電子磅秤1臺、分
    裝袋1大包、白色粉末（用來稀釋海洛因純度）4包（含袋重
    107.1公克）；再於92年6月28日下午22時30分許起，分別在
    臺中市○○○路272號「義大利汽車旅館」216、225號房、
    臺中市○○路3後12樓之2址，為警查獲第1級毒品海洛因18
    包（驗餘淨重338.94公克，包裝重23.20公克）、第2級毒品
    甲基安非他命11包（警秤毛重35 2.84公克，總淨重335.03
    公克，取樣用罄0.38公克，驗餘淨重334.65公克），殘留第
    1級毒品海洛因塑膠袋2只（含袋重分別為19.8公克、0.9公
    克）、電動粉末研磨機1臺、液壓成型模具1組、純度試驗機
    1臺等事實，有扣押物品目錄、照片等附卷可稽，並有上開
    第1、2級毒品經送鑑定之鑑定通知書各再卷為憑（91年度偵
    字第1501號偵查卷(一)第71頁、卷(二)第5頁、91年度偵字第234
    9號偵查卷第101頁、92年度偵字第2569號偵查卷第88頁）。
  (二)而關於犯罪事實欄一之(一)之犯罪事實部分，除為被告於本院
    審理中所供認不諱外，並核與下列證人證述之內容相當：
  1.證人丁○○於警詢時證稱：「（扣案物品）是昨夜乙名男子
    拿至南投縣草屯鎮○○路○段5巷8號（新宿汽車旅館）給戊
    ○○的，是戊○○所有，我有在場。」、「當時我住宿在（
    新宿汽車旅館）807房內。」等語（見91年度偵字第1501號
    卷(一)第25頁）。
  2.證人乙○○於警詢時證稱：「（扣案物品）是戊○○所有的
    ，我有在場。」、「當時我住宿在（新宿汽車旅館）807房
    內。」等語（見91年度偵字第1501號卷(一)第29頁）。
  3.證人丙○○（即被告之女友）亦於警詢時證稱：「（扣案物
    品）戊○○稱是他自己所有的，我有在場。」、「當時我住
    宿在（新宿汽車旅館）806房內。」等語（見91年度偵字第
    1501號卷(一)第33頁）。
  4.查獲犯罪事實欄一之(一)之承辦警員陳育群於原審亦到庭結證
    稱：「我們會同偵查員李明元到場，到「新宿汽車旅館」後
    ，.... 我們就請服務人員將807號房的車庫打開，當時有聽
    到807號房有關門的聲音，追出去時806號的後門有稍微打開
    ，因806號房和807號房的後門可相通，我們即在806號的車
    庫內看到戊○○，並由簡的皮包內有查獲海洛因，我問簡80
    6號房是何人居住，簡答說806、807都是由其承租，我們就
    在806號房床舖下查獲海洛因、安非他命。」、「... （807
    號房）查獲海洛因、安非他命、磅秤、研磨機、分裝袋、杓
    子。」等語（見原審卷第131頁）。
  5.證人蔡獻瑞於原法院審及本院上訴審均證稱其有出資與被告
    合資購買海洛因等語（見本院上訴卷(二)第13頁、原審卷第75
    頁）。
  6.是依上開證人之證述，91年5月1日為警查扣之第1、2級毒品
    自係被告所持有一節無疑。
  (二)而關於犯罪事實欄一之(二)之犯罪事實部分，除亦為被告於本
    院審理中所供認屬實外，並核與下列被告於警詢中供述、扣
    案物證、證人證述等證據內容相當：
  1.(1)於91年7月3日凌晨3時許，在南投縣草屯鎮○○街「金巴
    黎」美容中心被查扣如附表一編號3所示之第1級毒品海洛因
    18包，為被告所是認，被告並於91年8月28日在南投憲兵隊
    訊問時，供述自91年5月份起與綽號「毛瑞」之蔡獻瑞或簡
    義文或3人共同合資，每次6、70萬元不等之代價，向綽號「
    阿水」之張承煬購買海洛因磚及甲基安非他命，由綽號「阿
    醜」之劉偉信將毒品送過來等語（見91年度偵字第2349號卷
    第122頁正反面）。
  (2)被告於原審法院所繕之調查證據聲請狀中供承伊已供出毒品
    來源，請求依法減輕其刑等語，有該書狀在卷可稽（見原審
    卷第48頁）。
  2.綽號「阿醜」之證人劉偉信於偵訊及原審時亦證稱：「在今
    年5月初開始，每隔1星期，他（指被告戊○○）就會向張承
    煬購買1到2兩（海洛因），但並未先將貨款交給張承煬，是
    他將海洛因販賣後，才將販賣所得的金錢交給張承煬。」等
    語（同上偵查卷第125頁反面、原審卷第81頁）。
  3.證人簡義文亦證稱其有出資與戊○○合資購買海洛因屬實等
    語（見91年度偵字第2349號偵查卷第31頁）。
  4.是於犯罪事實欄一之(二)所載之毒品係被告向張承煬所購買而
    持有，亦屬無疑。
  5.再者依據如附表一編號1、2所示扣案之第1級毒品已經分裝
    為17包、第2級毒品甲基安非他命亦已分裝為3大包，並有含
    第1級毒品海洛因殘渣之塑膠袋8個、電子秤1臺、研磨機1具
    、塑膠杓子4支、塑膠袋325個、如附表一編號3、4所示之第
    1級毒品海洛因亦已分裝成18包，重量由0.3公克至39公克，
    又有電子秤1臺、分裝袋1大包、析釋第1級毒品海洛因使用
    之白色粉末4包、如附表一編號5、6所示第1級毒品亦已分裝
    為18小包、第2級毒品甲基安非他命亦分裝為11包，並有殘
    留第1級毒品海洛因塑膠袋2只、電動粉末研磨機1臺、液壓
    成型模具1組、純度試驗機1臺等扣案，此有扣押物品目錄表
    在卷可稽（見91年度偵字第2349號偵查卷第34～35頁、92年
    度偵字第2569號偵查卷第30～35頁）。此由扣案之第1、2級
    毒品海洛因數量龐大，且大部分已經分裝成小包裝，復有電
    子秤、研磨機、純度試驗機、塑膠空袋等可供將大量購入之
    第1、2級毒品海洛因、甲基安非他命改裝成小包裝之工具扣
    案可證，足認被告持有上開第1、2級毒品應非單純供自己施
    用而購入；更參以被告為警查獲時所採集之尿液送南投縣衛
    生局以91年5月29日投衛局檢字第91009376號尿液檢驗、內
    政部刑事警察局以91年7月30日刑鑑字第0910172441號函分
    別鑑定結果，亦僅有第2級毒品甲基安非他命之陽性反應（
    92年度偵字第2569號偵查卷第51～52頁、91年度偵字第1501
    號偵查卷(二)第8頁），有該局尿液檢驗單2紙在卷可按，亦堪
    認被告持有上開第1級毒品海洛因並非供自行施用一節，要
    屬無疑。復佐以上述第1、2級毒品海洛因、甲基安非他命之
    查獲地點，均非在被告之住、居所，如被告係欲供其自己施
    用購入，尚未及攜回其住、居所即被警查獲，亦無在購買毒
    品之時，即攜帶電子秤、研磨機、純度試驗機及大批分裝袋
    前往分裝之理，尤無在前往上述汽車旅館投宿、或至護膚理
    容中心時，猶隨身攜帶上開大量第1、2級海洛因及甲基安非
    他命，並隨身攜帶電子秤、研磨機、大批分裝袋等分裝工具
    前去之必要。是被告先後被查扣之上開第1、2級毒品數量龐
    大，既係超出一般施用毒品者正常施用所需之量甚鉅，且同
    時遭警查獲電子秤、研磨機、純度試驗機及大批分裝袋等分
    裝工具，是被告於本院審理中自白供認伊有販賣毒品之內容
    ，自堪認與客觀事實相符，堪可採為斷罪之證據。
  6.另按販賣毒品罪，不以販入後復行賣出為必要，苟係基於營
    利意圖，於販入毒品行為完成時，犯罪即已既遂。本件被告
    於購入如附表一編號1、3所示之第1、2級毒品海洛因、甲基
    安非他命之時，即同時攜帶電子秤、分裝袋及稀釋用之白色
    粉末，且於購入後即行分裝，顯示其購入時即具有分裝販賣
    營利之意圖，其販賣毒品，事證明確，犯行堪予認定。
  (三)再於犯罪事實欄一之(三)、(四)犯罪部分核與證人林語嫣於警詢
    中所證述之情節相符：
  1.證人林語嫣於警詢中證稱：「（問：妳施打毒品係向何人所
    購，總共購幾次，1次購買多少錢，如何聯絡交易？）我之
    前（92年4月份）向綽號阿龍的男子所購大約9次以手機連絡
    他的手機0000-000000，再由他選擇地點交易，每次購買新
    臺幣5000元，直到今年綽號阿龍的男子好像被抓到監獄，才
    向這位綽號阿泉（即被告）的男子購買4次，1次買新臺幣50
    00元，每次交易都用我的行動電話0000-000000，先連絡阿
    泉的行動電話0000-000000，再約定地點交易，1手交錢1手
    交貨。」、「（問：妳在92年6月29日凌晨30分為何至臺中
    市○○○路272號「義大利商務汽車旅館」，做何事？）我
    是去向綽號阿泉的男子購買毒品才會被警方所查獲。」、「
    （問：妳第1次交易毒品海洛因是何時？何地？如何交易？
    購買多少錢？）第1次是92年4月底凌晨用電話0000-000000
    連繫阿泉的行動電話0000-000000後，約定臺中市○○路與
    大雅路口1手交錢1手交毒品海洛因，第1次購買新臺幣5000
    元。」、「（問：妳第2次交易毒品海洛因是何時？何地？
    如何交易？購買多少錢？）第2次是92年5月初晚上用電話00
    00-000000連繫阿泉的行動電話0000-000000後，約定臺中市
    ○○○路272號「義大利商務汽車旅館」216號房，1手交錢1
    手交毒品海洛因，第2次購買新臺幣5000元。」、「（問：
    妳第3次交易毒品海洛因是何時？何地？如何交易？購買多
    少錢？）第3次是92年5月底晚上用電話0000-000000連繫阿
    泉的行動電話0000-000000後，約定臺中市○○○路272號「
    義大利商務汽車旅館」236號房，1手交錢1手交毒品海洛因
    ，第3次購買新臺幣5000元。」、「（問：妳第4次交易毒品
    海洛因是何時？何地？如何交易？購買多少錢？）第4次是
    92年6月29日凌晨用電話0000-000000連繫阿泉的行動電話00
    00-000000後，約定臺中市○○○路272號「義大利商務汽車
    旅館」235號房，剛要購買就被警方查獲。」等語（92年度
    偵字第2569號偵查卷第41～43頁）；並有如附表一編號5、6
    號所示之物品扣案可資佐證。
  2.雖證人林語嫣上開證述向被告購買第1級毒品海洛因之次數
    與價格、聯絡被告所使用之行動電話號碼與被告於本院審理
    中所自白供認之內容略有未合（證人林語嫣證述前後購買3
    次，每次1小包，價格各5000元，合計15000元；被告供稱共
    販賣予林語嫣2次，每次1小包，價格分為5000、3000元；於
    行動電話號碼部分，林語嫣證稱係撥打0000-000000號，被
    告供稱係NOKIA廠牌、型號8250、黑色搭配易付卡不詳號碼
    之行動電話）；此查：
    證人林語嫣對於向被告購買海洛因之總次數、時間、被告所
    使用供以販賣毒品之行動電話號碼等細節所證與被告所供承
    部分或有出入，而無法完全確定，然衡諸施用毒品之人因癮
    頭一來急需購買毒品解癮，未解癮前之焦躁難耐以致心神均
    傾注於搜尋毒品以供施用，無暇記憶每次毒品交易金額、交
    易地點、或數量、或交易次數、確切聯絡電話，及至解癮後
    之藥害反應，更使施用毒品之人無法明確記憶，是為常情，
    故上開證人林語嫣就細節之出入或不復記憶，並不影響其等
    證言之可信度，更參以被告亦已供認伊確有販售第1級毒品2
    次予證人林語嫣，是證人林語嫣就確有向被告購買第1級毒
    品之情節，仍足採信，證人林語嫣證稱被告所使用之行動電
    話號碼雖有不同，亦不足以此推論證人林語嫣證言即乏憑信
    性。又交易次數及金額，關係被告犯罪所得財物之多寡，因
    法院既已盡調查能事，仍無法明確得知被告販賣毒品海洛因
    之真實次數及金額，則基於被告人權之保障與罪疑惟輕之原
    則，將所呈現之證據朝最有利於被告之方向認定，茲就以證
    人林語嫣之證詞，佐以被告所供認犯行之內容採為認定被告
    販賣第1級毒品予證人林語嫣之次數，作為計算其犯罪所得
    之依據。是被告前後販賣第1級毒品予證人林語嫣，計有2次
    ，即於92年4月間，在臺中市○○路與大雅路口，將1小包第
    1級毒品海洛因5000元之價格、另於92年4月間，在臺中市○
    ○○路「義大利汽車旅館」內，將1小包第1級毒品海洛因
    3000元之價格販售予證人林語嫣各1次，作為本院論斷被告
    犯罪之基礎。
  (四)再查我國查緝毒品海洛因之施用或販賣，一向執法甚嚴，對
    於販賣海洛因者尤科以重度刑責，又販賣海洛因既係違法行
    為，當非可公然為之，亦無公定價格，且容易分裝並增減份
    量，而每次買賣之價量，可能隨時依雙方關係深淺、資力、
    需求量及對行情之認知、來源是否充裕、購買者被查獲時供
    述購買對象之可能風險之評估等情形，而異其標準，非可一
    概而論；販賣之利得，除被告坦承犯行或價量俱臻明確外，
    委難察得實情，販賣之人從價差或量差中牟利之方式雖異，
    其意圖營利之販賣行為則同一。兼以海洛因、安非他命量微
    價高，販賣者確有暴利可圖，茍非意圖販賣營利，一般人焉
    有可能甘冒重度刑責而販賣第1、2級毒品海洛因、安非他命
    。本案因被告雖供認確有販賣海洛因、安非他命之犯行，惟
    離案發時點已屬久遠，被告正確購入第1、2級毒品之價格為
    何，顯難記憶，惟依前述之推論，苟被告無相當利潤可圖，
    自無甘冒重典，而將數量、價值非低之毒品海洛因、甲基安
    非他命逕依購入之價格轉售之理，足認被告主觀上應具有營
    利之意圖甚明。
  (五)此外，且有如附表所示物品扣案，與南投縣警察局、南投縣
    警察局南投分局、南投縣警察局中興分局職務上製作之搜索
    同意書、扣押物品收據\無應扣押之物證明書、扣押物品目
    錄表各1件、查獲物品相片6紙（91年度偵字第1501號偵查卷
    (一)第35～39頁、91年度偵字第2349號偵查卷第33～38、41頁
    、92年度偵字第2569號偵查卷第30～36頁）、法務部調查局
    91年6月12日調科壹字第970001747號、91年8月7日調科壹字
    第970001782號、91年8月20日調科壹字第970 001781號鑑定
    通知書（91年度偵字第1501號偵查卷(一)第71頁、91年度偵字
    第2349號偵查卷第90、101）、內政部警政署刑事警察局91
    年9月5日刑鑑字第091018950號、91年7月30日刑鑑字第0910
    172441號、92年8月5日刑鑑字第0920127587號鑑驗通知書、
    南投縣政府衛生局91年5月29日投衛局檢字第91009376號尿
    液檢驗單（91度偵字第1501號偵查卷(二)第5、9、45頁、92年
    度偵字第3694號偵查卷第27頁）等文書證據附卷可資佐證，
    本件事證明確，被告犯行堪以認定，應依法予以論科。
二、查被告行為後，毒品危害防制條例業經總統於92年7月9日公
    布修正，並自93年1月9日起生效，關於該條例第4條第1項販
    賣第1級毒品及同條第2項販賣第2級毒品罪處罰之規定，於
    修正前、後之刑度並無不同，依刑法第2條第1項前段之規定
    ，自應適用修正後毒品危害防制條例之規定處斷。
三、再被告於行為後，刑法業已修正公布，並自95年7月1日施行
    。修正後刑法第2條第1項規定：「行為後法律有變更者，適
    用行為時之法律。但行為後之法律有利於行為人者，適用最
    有利於行為人之法律。」，此條規定乃與刑法第1條罪刑法
    定主義契合，而貫徹法律禁止溯及既往原則，係規範行為後
    法律變更所生新舊法律比較適用之準據法，是刑法第2條本
    身雖經修正，但刑法第2條既屬適用法律之準據法，本身尚
    無比較新舊法之問題，應一律適用裁判時之現行刑法第2條
    規定以決定適用之刑罰法律，先予辨明。又本次刑法修正之
    比較新舊法，應就罪刑有關之共犯、未遂犯、想像競合犯、
    牽連犯、連續犯、結合犯，以及累犯加重、自首減輕暨其他
    法定加減原因（如身分加減）與加減例等一切情形，本於統
    一性及整體性原則，綜其全部罪刑之結果而為比較，亦有最
    高法院95年度第8次刑庭會議決議可資參照。而關於本案被
    告多次販賣第1、2級毒品行為比較修正前後之刑法之相關規
    定：
  (一)關於連續犯：被告行為後，刑法第56條關於連續犯之規定業
    已刪除，而本件被告所犯多次販賣第1級毒品犯行，均於95
    年7月1日前所為，依修正施行前刑法第56條之規定，為連續
    犯，應論以1罪，並得加重其刑至2分之1；而依修正施行後
    之刑法，並無連續犯之規定，且依新法應各別多次論斷之結
    果（即數罪併罰），顯較修正前刑法第56條規定以1連續犯
    之罪為重，經比較新舊法結果，以被告行為時之規定較有利
    ，新法之規定對於被告並無較為有利之情形，依刑法第2條
    第1項前段規定，適用修正施行前之刑法第56條規定，論以
    連續犯，且以1販賣第1、2級毒品罪論處，並加重其刑。
  (二)刑法第65條第2項修正後規定為「無期徒刑減輕者為20年以
    下15年以上有期徒刑。」，與修正前規定：「無期徒刑減輕
    者為7年以上有期徒刑。」相較，以修正前之規定對被告較
    有利，應適用修正前之規定。
  (三)是本件於95年7月1日刑法修正生效後相關規定，以適用修正
    前刑法第56條、修正前刑法第65條第2項之規定，對被告有
    利。
  (四)至於刑法第55條關於想像競合犯之規定，於94年2月2日修正
    公布95年7月1日施行之修正刑法第55條增列但書「但不得科
    以較輕罪名所定最輕本刑以下之刑」」之修正，係屬科刑之
    限制，為法理之明文化，非屬法律之變更，應無刑法第2條
    第1項新舊法比較適用之問題，附此敘明。
三(一)核被告所為，關於犯罪事實欄一之(一)、(三)、(四)部分，係犯修
    正後毒品危害防制條例第4條第1項之販賣第1級毒品罪及同
    條第2項之販賣第2級毒品罪、關於犯罪事實欄一之(二)部分，
    係犯修正後毒品危害防制條例第4條第1項之販賣第1級毒品
    罪。被告於犯罪事實欄一之(一)、(三)、(四)所載同時販賣第1級
    及第2級毒品，為1行為所觸犯，為想像競合犯，應依法從1
    重之販賣第1級毒品罪處斷。臺灣臺中地方法院檢察署檢察
    官移送併辦95年度偵字第15543號被告於犯罪事實欄一之(三)
    、(四)所載販售第1級毒品予林語嫣與販售第2級毒品犯行部分
    ，與本案具有修正前刑法第56條連續犯之裁判上一罪關係，
    本院應併予審理。再被告所犯如事實欄一之(一)、(二)、(三)、(四)
    所示之4罪，其犯罪構成要件相同，顯係基於概括犯意反覆
    為之，應依修正前刑法第56條連續犯規定論以1罪（法定本
    刑為死刑、無期徒刑依法不得加重）。公訴人認被告於犯罪
    事實一之(一)所為，係犯毒品危害防制條例第5條第1項、第2
    項之意圖販賣而持有第1級、第2級毒品罪嫌，尚有未洽，起
    訴法條應予變更。又被告於91年7月3日所持有之第1級毒品
    海洛因，據其於警詢中供稱：「91年7月2日晚上22時許，我
    以我電話0000-000000號，打給綽號「阿醜」的電話0000-00
    0000，約在臺中市○○路○段與青島路4段口之「歐吉泡沫紅
    茶店」討論購買毒品的事情，電話打完之後，約10分鐘，「
    阿醜」來到紅茶店與我碰面，說價格及數量要和其老闆「阿
    水」男子當面談，約又過了10分鐘，「阿水」就來到紅茶店
    與我當面談價錢，說好半塊海洛因磚價格40萬元，還要將毒
    品稀釋使數量增多，談好之後，我就將30萬元拿給「阿醜」
    ，尾款欠10萬元，後來「阿醜」就拿了散裝海洛因約254公
    克給我，我就回草屯了」等語（見本院更(一)審卷第71頁反面
    、第72頁）；偵查中供稱：「是「阿水」賣給我，但是，是
    「阿醜」拿出來交貨的」等語（見本院更(一)審卷第54頁），
    證人即南投縣警察局刑事組小隊長洪吉慶於本院上訴審亦證
    稱；「（問：本件被告是否供出毒品來源「阿醜」？）是。
    」、「（問：有無說出「阿醜」的姓名？）是有說「阿醜」
    ，也有幫我們約「阿醜」出來。」、「（問：另外有無供出
    「阿水」？）有。」、「（問：「阿水」是否張佳陽（應係
    張承煬之誤）？）對。」、「（問：是否因為戊○○供出，
    而查獲了「阿醜」、「阿水」販賣毒品？）對。」、「（問
    ：劉偉信、張佳陽是否已經有判決了？）有。」等語（見本
    院上訴(二)卷第13～15、44～48頁）。查販賣第1、第2級毒品
    之罪，被告已供出毒品來源，因而破獲，依毒品危害防制條
    例第17條規定，得以減輕其刑，爰意依修正前刑法第65條第
    2項規定予減輕其刑。原審依意圖販賣而持有第1級毒品罪處
    刑，復未及審酌刑法於95年7月1日修正生效本案應適用之修
    正刑法第56條、第65條第2項之比較適用，均有未洽；被告
    上訴意旨否認有販賣毒品之意圖，雖無理由，惟檢察官上訴
    指摘原判決不當，為有理由，應由本院將原判決關於被告被
    訴連續意圖販賣而持有第1級毒品及定執行刑部分予以撤銷
    改判。爰審酌被告素行不佳，前曾有違反麻醉藥品管理條例
    、肅清煙毒條例、藥事法等犯罪前科，有臺灣高等法院被告
    全國前案紀錄表足按，經執行後假釋出獄，在假釋中尚不知
    儆惕，復一再販賣上開毒品，且數量不少，暨於本院審理中
    已坦承販賣毒品犯行，態度尚稱良好等一切情狀，量處被告
    如主文第2項所示之有期徒刑9年6月，以示懲儆。
  (二)至扣案之如附表一編號1、3、5所示之第1、2級毒品【其中
    附表一編號1之扣案之含第1級毒品海洛因殘渣塑膠袋8個、
    附表一編號5之扣案殘留第1級毒品海洛因塑膠袋2紙，已無
    法將第1級毒品析離，應一併宣告沒收】均係查獲之毒品，
    應依毒品危害防制條例第18條第1項前段之規定予以宣告沒
    收銷燬之。如附表一編號2、4、6所示扣案之電子秤2臺、研
    磨機2臺、液壓成型模具1組、純度試驗機1臺、塑膠杓子4支
    、塑膠分裝袋（夾鍊袋）325個、分裝袋1大包、析釋第1級
    毒品海洛因使用之白色粉末4包（含袋重107.1公克）、如附
    表二所示未扣案之行動電話（不含SIM卡，因行動電話門號
    之SIM卡，係使用者向電信業者申請租用而取得使用權，由
    電信業者提供SIM卡作為傳輸接收相關電波予使用之人之媒
    介物，觀之SIM如未由該電信業者製發，申請人雖已申請該
    門號，亦無從撥接、接收使用，故該SIM卡自非申請使用者
    所有，縱於使用人退租後，電信業者未將之取回，然此僅為
    電信業者對該SIM卡所有權之忽視，使用人仍未能認取得該
    SIM 卡之所有權。）、販賣第1級毒品所得8000元，分別係
    被告所有供犯罪使用、販賣第1級毒品所得之物，應依同條
    例第19條第1項規定諭知沒收，其中如附表二編號1所示之物
    如全部或一部不能沒收時，應追徵其價額、及如附表二編號
    2號所示之被告販賣第1級毒品所得8000元，如全部或一部不
    能沒收時，以其財產抵償之。
  (三)再本案被告於91年7月3日凌晨3時許，在南投縣草屯鎮○○
    街96號「金巴黎護膚美容中心」被警查扣之甲基安非他命2
    包（含袋重量34.3公克），被告於警詢、偵查、原審法院審
    理時均供述此係供其施用之毒品，公訴人亦以被告曾因施用
    第2級毒品被移送強制戒治及撤銷停止戒治、及尿液送驗有
    呈安非他命陽性反應等情，認此係被告供己施用而持有，故
    本案不予論罪，應由被告另被偵辦之施用毒品案件併案辦理
    ，而被告此部分施用毒品之行為，後經強制戒治期滿，已經
    臺灣南投地方法院檢察署檢察官於92年5月14日以該署92年
    度戒毒偵字第130號、第131號、第132號不起訴處分書為不
    起訴處分確定，有上開不起訴處分書在卷可稽（見本院上訴
    卷(二)第249頁），是上開被警查扣之安非他命2包自無從於本
    案宣告沒收，均附此說明。
四、不另為無罪判決諭知部分：
  (一)被告另基於意圖營利之概括犯意，先自91年5月間起，多次
    或單獨或與蔡獻瑞、簡義文合資，向張承煬購買第1級毒品
    海洛因後，再於同年5月31日起至同年7月3日止，在臺中縣
    大里市大買家量販店、彰化縣芬園鄉○○○○○路出口附近
    之福客多商店等處，以2萬元至3萬元不等之價錢，將重量約
    2至3錢之第1級毒品海洛因販賣予洪劍昌、許素香、巫秋雄
    及黃耀南等人施用，因認被告此部分涉犯毒品危害防制條例
    第4條第1項之販賣第1級毒品海洛因罪嫌云云。
  (二)按犯罪事實應依證據認定之，無證據不得認定犯罪事實；又
    不能證明被告犯罪者，應諭知無罪之判決，刑事訴訟法第15
    4條第2項、第301條第1項分別定有明文。次按所謂認定犯罪
    事實之證據，係指足以認定被告確有犯罪行為之積極證據而
    言，該項證據自須適合於被告犯罪事實之認定，始得採為斷
    罪之資料；又事實審法院對於證據之取捨，依法雖有自由判
    斷之權，然積極證據不足證明犯罪事實時，被告之抗辯或反
    證縱屬虛偽，仍不能以此資為積極證據應予採信之理由；而
    認定犯罪事實所憑之證據，無論係直接證據或間接證據，其
    為訴訟上之證明，須於通常一般之人均不致有所懷疑，而得
    確信其為真實之程度者，始得據為有罪之認定，倘其證明尚
    未達到此一程度，而有合理之懷疑存在，復無其他調查途徑
    可尋，法院即應為無罪之判決，最高法院分別著有29年上字
    第3105號、30年上字第482號、76年臺上字第4986號判例可
    參。再按刑事訴訟法第161條已於91年2月8日修正公布，其
    第1項規定：「檢察官就被告犯罪事實，應負舉證責任，並
    指出證明之方法。」，因此，檢察官對於起訴之犯罪事實，
    應負提出證據及說服之實質舉證責任。倘其所提出之證據，
    不足為被告有罪之積極證明，或其指出證明之方法，無從說
    服法院以形成被告有罪之心證，基於無罪推定之原則，自應
    為被告無罪判決之諭知，亦有最高法院92年臺上字第128號
    判例可循。
  (三)本件公訴人指訴被告涉犯上開販賣第1級毒品之罪嫌，係以
    證人許素香於警、偵訊之證詞為據。惟被告堅決否認其有此
    部分販賣第1級毒品海洛因給許素香、洪劍昌、巫秋雄、黃
    耀南等人之犯行，並辯稱：伊僅曾與洪劍昌等人合資購買海
    洛因供己施用，伊未曾販賣海洛因給許素香、洪劍昌、巫秋
    雄、黃耀南等人等語。
  (四)經查：
  1.證人許素香（即洪劍昌之女友）雖於91年8月19日警訊時，
    供證其與洪劍昌自91年7月間起，曾經多次向被告購買第1級
    毒品海洛因，每次購買2至3萬元不等（91年度偵字第2349號
    偵查卷第95～97頁）、且指證購買地點（同卷106～113頁）
    ，後在同日偵訊中，再向檢察官供證：「我與洪劍昌自91年
    7月間起，陸續向戊○○購買海洛因多次，每次都買2至3萬
    元不等，約2、3錢，大概2、3天拿1次。」、「除了中投公
    路下來芬園的福客多便利商店外，還有在大里市大買家，都
    是戊○○將毒品帶到外面來交易。」、「是在洪劍昌在草屯
    鎮與警方發生槍戰後，才開始向戊○○買海洛因，到戊○○
    被警方查獲為止。」、「巫秋雄是透過黃耀南認識戊○○，
    他們2人均有向戊○○購買海洛因施用」、「....，我確知
    我確知戊○○平常就會向蔡獻瑞購買毒品。」各情（91年度
    偵字第2349號偵卷第91～92頁）。惟就巫秋雄、黃耀南2人
    向被告購買海洛因部分，證人許素香係親眼目睹或屬傳聞，
    未據上開警、偵訊筆錄訊明，且購買之確切日期與數量、金
    額均不得而知。證人許素香復於原審法院證稱：「巫秋雄、
    黃耀南他們都有施用毒品。」、「當時他們都在洪劍昌身邊
    ，所以洪劍昌會提供（毒品）給他們。」等語（亦即巫秋雄
    、黃耀南2人施用之海洛因係來自洪劍昌）。依據上開各情
    ，證人許素香在警、偵訊中證述巫秋雄、黃耀南2人向被告
    購買海洛因乙節，尚乏確切之證據足以證明。又就許素香與
    洪劍昌向被告購買毒品部分，經原審法院訊問，證人許素香
    已另證稱：「我有吸食毒品。」、「當時我的男友洪劍昌會
    跟戊○○合資購買，毒品是洪劍昌交給我。」、「警偵訊中
    我只是說跟戊○○拿東西還有拿東西的地點、次數，我並沒
    有說戊○○賣東西給我。」、「警訊時我只有陳述跟戊○○
    幾次，還有地點、數額，筆錄記載的文意與我的本意不符。
    」等語（原審卷宗84～86頁）。依其在原審法院所為之上開
    證詞，證人許素香並未親自向被告洽購毒品海洛因，其施用
    之海洛因係其男友洪劍昌交其施用。至於洪劍昌所施用之海
    洛因，雖係被告交付，但證人許素香已改稱係洪劍昌與被告
    合資購買。經本院上訴審再予傳訊，證人許素香再為相同之
    證詞，並另證稱：「當初警員訊問我的意思，是問這毒品的
    來源是如何，並不是說要問我毒品是向何人買的。」、「警
    偵訊.... 我只是說到毒品來源是從戊○○來的，並不是買
    的」等語（本院上訴卷(二)第16～17頁）。綜合上情，證人許
    素香於警、偵訊供證其與洪劍昌向被告購買海洛因施用乙節
    ，非但並無其他補強證據，且證人許素香亦非此部分親自向
    被告購買毒品之人。而向被告收取海洛因之洪劍昌又已死亡
    。其係向被告購買毒品海洛因，或係與被告合資向他人購買
    ，再由被告於許素香所證述之時間、地點交付，已無從向洪
    劍昌查證。本案尚無從僅憑證人許素香前後不一之指證，即
    認被告確有上開販賣第1級毒品海洛因之犯行。是綜上所述
    ，公訴人指訴被告販賣第1級毒品海洛因給許素香、洪劍昌
    、黃耀南、巫秋雄等人部分，其公訴事實尚屬不能證明。
  2.惟查此部分，原審法院係認被告並無販賣海洛因予洪劍昌、
    許素香、巫秋雄及黃耀南等人，僅依意圖販賣而持有第1級
    毒品罪處斷，迨上訴本院，本院上訴審則將此部分分別為意
    圖販賣而持有第1級毒品、販賣第1級毒品之2種判決，亦即
    就持有毒品部分依意圖販賣而持有第1級毒品論罪，就被訴
    販賣海洛因予洪劍昌等人部分，則諭知無罪，因檢察官就無
    罪部分並未上訴，該無罪部分雖告確定，然意圖販賣第1級
    毒品予上開洪劍昌、許素香、巫秋雄、黃耀南4人而持有第1
    級毒品部分，則經最高法院發回更審，尚未確定，本院自得
    就此部分予以審理，惟依據上開說明，本部分犯罪嫌疑尚有
    所不足，而公訴人既認與上開有罪判決間具有連續犯之裁判
    上一罪，自不另為無罪判決之諭知，附此敘明。
五、退回併辦部分（上開有罪判決林語嫣【林狄雅冒名】部分除
    外）
  (一)本件臺灣臺中地方法院檢察署於95年7月24日以中檢惠姜95
    偵15543號函（即臺灣南投地方法院檢察署95年度偵字第159
    7號、92年度偵字第2569、3694號偵查案件）移送本院併辦
    意旨，另指被告自91年8月1日起至92年6月28日，尚有連續
    以手機號碼為0000-000000號之行動電化為聯絡工具，而在
    南投縣草屯鎮、臺中市○○○路義大利汽車旅館等處，分別
    將第1級毒品海洛因及第2級毒品安非他命賣予楊國興、朱國
    興、李俊華等3人，因認被告此部分所為，另犯毒品危害防
    制條例第4條第1、2項之販賣第1、2級毒品罪嫌云云。
  (二)按犯罪事實應依證據認定之，無證據不得認定犯罪事實；又
    不能證明被告犯罪者，應諭知無罪之判決，刑事訴訟法第15
    4條第2項、第301條第1項分別定有明文。次按所謂認定犯罪
    事實之證據，係指足以認定被告確有犯罪行為之積極證據而
    言，該項證據自須適合於被告犯罪事實之認定，始得採為斷
    罪之資料；又事實審法院對於證據之取捨，依法雖有自由判
    斷之權，然積極證據不足證明犯罪事實時，被告之抗辯或反
    證縱屬虛偽，仍不能以此資為積極證據應予採信之理由；而
    認定犯罪事實所憑之證據，無論係直接證據或間接證據，其
    為訴訟上之證明，須於通常一般之人均不致有所懷疑，而得
    確信其為真實之程度者，始得據為有罪之認定，倘其證明尚
    未達到此一程度，而有合理之懷疑存在，復無其他調查途徑
    可尋，法院即應為無罪之判決，最高法院分別著有29年上字
    第3105號、30年上字第482號、76年臺上字第4986號判例可
    參。再按刑事訴訟法第161條已於91年2月8日修正公布，其
    第1項規定：「檢察官就被告犯罪事實，應負舉證責任，並
    指出證明之方法。」，因此，檢察官對於起訴之犯罪事實，
    應負提出證據及說服之實質舉證責任。倘其所提出之證據，
    不足為被告有罪之積極證明，或其指出證明之方法，無從說
    服法院以形成被告有罪之心證，基於無罪推定之原則，自應
    為被告無罪判決之諭知，亦有最高法院92年臺上字第128號
    判例可循。
  (三)本件移送併辦意旨指訴被告涉有上開罪嫌，係以楊國興、朱
    國興、李俊華等3人之警訊供述為依據。惟被告對於本部分
    犯罪事實堅決否認其有販賣第1、2級毒品予楊國興、朱國興
    、李俊華等3人等語。
  (四)經查：
  1.證人楊國興雖於警訊證稱：「92年6月29日凌晨警方由戊○
    ○帶領欲往大業路租屋處時，我共打5次（電話）左右，內
    容是要向他購買重量半錢的毒品海洛因，價格約1萬1千元左
    右，之後又表明欲購買重量1錢的毒品海洛因，價格約2萬1
    千元左右。」、「我都是以0000-000000號行動電話撥打戊
    ○○持有之0000-000000號行動電話約定購買毒品的。」（
    92年度偵查字第2569號偵卷第51～52頁），再於92年6月29
    日偵訊供證：「（問：警訊所供？）事實。」、「（問：向
    阿泉買過）1次（毒品），是前2天晚上8、9點在義大利汽車
    旅館買1次，買3千元。」、「今天凌晨1點是要到文心南路
    去買毒品，我要買半錢1萬1千元，後來追加1錢2萬1千元，
    但後來在大業路被警查獲。」等語（同上偵查卷122～123頁
    頁）。惟證人楊國興於警訊時，已證稱：「之前沒有向戊○
    ○買過毒品。」等語（同上偵查卷第52頁）。嗣雖於偵訊改
    稱「向阿泉買過1次（毒品），是前2天晚上8、9點在「義大
    利汽車旅館」買1次，買3千元。」云云，但此與其在警訊所
    證不合，且所買毒品係海洛因或甲基安非他命，亦未經檢察
    官訊明。經本院上訴審傳訊亦未到庭，上開事項亦無法查證
    。另被告至遲於92年6月28日下午22時30分許，即被警員在
    臺中市○○○路「義大利汽車旅館」215號房內查獲，此有
    警訊筆錄在卷可稽。此後其行動電話已由警方查扣，且0000
    -000000號行動電話與0000-000000號行動電話在92年6月29
    日通聯之時間均在凌晨1時以後，有通話紀錄在卷可稽（見
    本院上訴卷(一)第184頁）。當時被告已由警方帶領前往臺中
    市○○路之租屋處追查毒品，警員黃汝寬復在本院上訴審證
    稱：「被告之行動電話經查扣之後，已由警方統一保管，楊
    國興之電話應係由警員接聽。」等語（見本院上訴卷(二)第99
    、101頁），依據上情研判，被告顯未與證人楊國興在電話
    中交談，自不可能完成毒品交易之約定。證人楊國興所證：
    「92年6月29日凌晨警方由戊○○帶領欲往大業路租屋處時
    ）我共打5次（電話）左右，內容是要向他購買重量半錢的
    毒品海洛因，價格約1萬1千元左右，之後又表明欲購買重量
    1錢的毒品海洛因，價格約2萬1千元左右。」乙節，應係與
    接聽電話警員交談之結果，尚不能因此即認定被告有此部分
    販賣海洛因既、未遂之犯行。
  2.另查證人朱國興警訊雖於警訊證稱：「我還沒向洪崇閔購買
    海洛因之前，都是向「阿吐」以這隻0000-000000的電話聯
    絡交易，1次購買都5百至1千元，購買好幾十次，正確數字
    已記不得。」、「「阿吐」確實是警方所持口卡之人戊○○
    。」等語（92年度偵字第2569號偵查卷第58～59頁）。惟被
    告否認伊有「阿吐」之綽號。證人朱國興於本院上訴審訊問
    時，亦結證否認被告係「阿吐」，並否認有向被告購買過任
    何毒品，復證稱：「是警察提示（被告之口卡片）給我看，
    但我害怕被警察刑求，才不得不這樣說。」（見本院上訴卷
    (二)第93～94頁）。另上開0000-000000號行動電話，自91年8
    月24日以後，其租用人係案外人劉寶蓮，戶籍與帳單郵寄地
    點均在宜蘭縣五結鄉，至93年1月以前電話通話之基地臺亦
    在宜蘭縣，此有臺灣大哥大公司函送本院上訴審之雙向通聯
    資料在卷可稽（見本院上訴卷(一)第128～141頁）。南投縣警
    察局中興分局警員黃進玉亦於本院上訴審證述其不知被告有
    「阿吐」之綽號。依據上開各情，證人朱國興警訊證述，自
    難信為真實。
  3.再查證人李俊華雖於警訊證稱：「我在91年8月開始係向戊
    ○○購買第1級毒品海洛因，共買3次，1次購買7、8千元，
    每次交易都我主動打電話給他再約定交易地點。」之情（92
    年度偵字第2569號偵卷第65頁）；惟被告於91年7月4日即到
    臺灣南投看守所執行強制戒治，後於91年9月27日又轉至臺
    中戒治所執行強制戒治，係至92年3月7日才執行完畢，此有
    本院被告全國前案紀錄表在卷可稽。而依據李俊華之在監紀
    錄表，其係在91年1月18日入監觀察勒戒，91年2月8日無繼
    續施用傾向出監，但同日入監服刑（搶奪），至92年1月21
    日才假釋出監，亦有李俊華之在監在押紀錄表在卷可憑（見
    本院上訴卷(一)第174頁）。依據上開資料，證人李俊華於警
    訊所證上情，顯難信為真實。
  4.綜合上述，移送併辦意旨關於被告自91年8月1日起至92年6
    月28日，尚有連續以手機號碼為0000-000000七號之行動電
    話為連絡工具，而在南投縣草屯鎮、臺中市○○○路義大利
    汽車旅館等處，將第1級毒品海洛因及第2級毒品安非他命賣
    給楊國興、朱國興、李俊華等3人部分，均屬犯罪不能證明
    ，無從與本案公訴人起訴部分發生任何牽連犯或連續犯等裁
    判上一罪關係，自非起訴效力所及，本院無從併辦，應退回
    由檢察官另為適法之處分。
  (五)末者本部分被告於92年6月28日晚上22時許，在臺中市○○
    ○路「義大利汽車旅館」216、225號房、臺中市○○路3號
    12樓處，查扣如附表一編號5、6所示應沒收之物品外，尚扣
    得安非他命吸用玻璃球、桌上型虎鉗1支、剪刀1把、現金2
    萬5600元等物，均難認與被告上述有罪科刑之犯行有關，本
    院亦無從於本案審酌應否沒收，亦應由併辦單位另為適法之
    處分，亦併此敘明。
六、本件臺灣臺中地方法院檢察署於95年7月24日以中檢惠姜95
    偵15543號函（即臺灣南投地方法院檢察署95年度偵字第159
    7號、92年度偵字第2569、3694號偵查案件）移送本院併辦
    意旨關於被告於如事實欄一之(三)、(四)所載之時間、地點，連
    續將第1級毒品海洛因販賣予林語嫣施用之部分，與本件原
    起訴犯罪事實具有修正前刑法第56條連續犯之裁判上一罪關
    係，本院就此部分移送併辦犯行併予審理。
據上論結，應依刑事訴訟法第369條第1項前段、第364條、第299
條第1項前段、第300條，毒品危害防制條例第4條第1項、第2項
、第17條、第18條第1項前段、第19條第1項，刑法第2條第1項前
段、第11條前段、修正前刑法第56條、第55條，判決如主文。
本案經檢察官甲○○到庭執行職務。
中    華    民    國    97    年    1     月    17    日
            刑事第三庭    審判長法  官  王  增  瑜
                                法  官  蔡  紹  良
                                法  官  梁  堯  銘
上列正本證明與原本無異。
如不服本判決應於收受送達後10日內向本院提出上訴狀，其未敘
述上訴之理由者並得於提起上訴後10日內向本院補提理由書（均
須按他造當事人之人數附繕本）。
                                書記官  陳  麗  玉
中    華    民    國    97    年    1     月    17    日
附表一、扣案應沒收物品
┌──┬────────┬─────────┬──────────┐
│編號│  查 獲 時 間   │   查 獲 地 點    │     備      註     │
│    │                │                  │    （數 量 欄）    │
├──┼────────┼─────────┼──────────┤
│1   │91年5月1日上午11│南投縣草屯鎮○○路│第1級毒品海洛因17包 │
│    │時許            │3段5巷8號「新宿商 │（合計驗餘淨重39公克│
│    │                │務汽車旅館」第806 │、包裝重9.61公克）、│
│    │                │、807號房         │第2級毒品甲基安非他 │
│    │                │                  │命3包（毛重76.97公克│
│    │                │                  │，合計淨重73.19公克 │
│    │                │                  │，驗餘淨重72.99公克 │
│    │                │                  │）、含第1級毒品海洛 │
│    │                │                  │因殘渣之塑膠袋8個。 │
│    │                │                  │                    │
│    │                │                  │＊91年度偵字第1501號│
│    │                │                  │偵查卷(一)第37～39頁。│
├──┼────────┼─────────┼──────────┤
│2   │同上            │同上              │電子秤1臺、研磨機1具│
│    │                │                  │、塑膠杓子4支、塑膠 │
│    │                │                  │分裝袋325個。       │
│    │                │                  │                    │
│    │                │                  │＊91年度偵字第1501號│
│    │                │                  │偵查卷(一)第37～39頁。│
├──┼────────┼─────────┼──────────┤
│3   │91年7月3日凌晨3 │南投縣草屯鎮○○街│第1級毒品海洛因18包 │
│    │時              │96號「金巴黎護膚美│（驗餘淨重230.34公克│
│    │                │容中心」          │）。                │
│    │                │                  │                    │
│    │                │                  │＊91年度偵字第2349號│
│    │                │                  │偵查卷第34～36頁。  │
├──┼────────┼─────────┼──────────┤
│4   │同上            │同上              │電子秤1臺、分裝袋1大│
│    │                │                  │包、析釋第1級毒品海 │
│    │                │                  │洛因使用之白色粉末4 │
│    │                │                  │包（含袋重107.1公克 │
│    │                │                  │）                  │
│    │                │                  │                    │
│    │                │                  │＊91年度偵字第2349號│
│    │                │                  │偵查卷第34～36頁。  │
├──┼────────┼─────────┼──────────┤
│5   │92年6月28日下午 │臺中市○○○路272 │第1級毒品海洛因18包 │
│    │22時30分許起    │號「義大利汽車旅館│（驗餘淨重338.94公克│
│    │                │」216、225號房    │，包裝重23.20公克） │
│    │                │                  │、第2級毒品甲基安非 │
│    │                │臺中市○○路3號12 │他命11包（警秤毛重35│
│    │                │樓                │2.84公克，總淨重335.│
│    │                │                  │03公克，取樣用罄0.38│
│    │                │                  │公克，驗餘淨重334.65│
│    │                │                  │公克）、殘留第1級毒 │
│    │                │                  │品海洛因塑膠袋2只（ │
│    │                │                  │含袋重分別為19.8公克│
│    │                │                  │、0.9公克）。       │
│    │                │                  │                    │
│    │                │                  │＊92年度偵字第2569號│
│    │                │                  │塑偵查卷第30～35頁。│
├──┼────────┼─────────┼──────────┤
│6   │同上            │同上              │電動粉末研磨機1臺、 │
│    │                │                  │液壓成型模具1組、純 │
│    │                │                  │度試驗機1臺。       │
│    │                │                  │                    │
│    │                │                  │＊92年度偵字第2569號│
│    │                │                  │偵查卷第30～35頁。  │
│    │                │                  │                    │
└──┴────────┴─────────┴──────────┘
附表二、未扣案應沒收、追徵、追繳之物
┌──┬────────┬─────────┬──────────┐
│編號│  物 品 名 稱   │    數    量      │    備       註     │
├──┼────────┼─────────┼──────────┤
│1   │NOKIA廠牌8250型 │1具               │販賣第1級毒品海洛因 │
│    │、黑色之行動電話│                  │予林語嫣之犯罪工具。│
├──┼────────┼─────────┼──────────┤
│2   │新臺幣5000、3000│合計新臺幣8000元  │販賣第1級毒品海洛因 │
│    │元              │                  │2次予林語嫣之犯罪所 │
│    │                │                  │得。                │
└──┴────────┴─────────┴──────────┘


司法院資訊處製作；財團法人民間司法改革基金會備份。
